臺灣臺南地方法院刑事判決　　　　　　　　　　　　　九十二年度訴字第四四二號
　　公　訴　人　臺灣臺南地方法院檢察署檢察官
　　被　　　告　甲○○
　　指定辯護人　本院公設辯護人　乙○○
右列被告因偽造貨幣案件，經檢察官提起公訴（九十二年度偵字第三二九三號）及移
    主  文
甲○○行使偽造之通用紙幣，未遂，處有期徒刑壹年捌月。
偽造之新台幣壹仟元紙鈔共拾參張（編號ＧＮ八三二二八八ＶＦ肆張、ＧＮ八三二二
八二ＶＦ伍張、ＧＮ八三二二八三ＶＦ參張、ＧＲ三二０四四一ＹＨ壹張）及新台幣
伍佰元紙鈔共拾柒張（編號ＡＫ二六八二六五ＺＥ陸張、ＡＫ二六八二六六ＺＥ陸張
、ＡＫ二六八二六七ＺＥ伍張）均沒收。
    事  實
一、甲○○基於行使偽造通用紙幣之犯意，於民國（下同）九十二年二月間，先以一
    比四之比例，即新台幣（下同）一千元真鈔換四千元偽鈔；及一比三之比例，即
    一張五百元真鈔換三張五百元偽鈔，向真實姓名、年藉不詳，綽號「七哥」之成
    年男子購買偽造之千元紙幣十三張及偽造之五百元紙幣十七張，甲○○並於九十
    二年三月八日晚上七時二十分許，駕駛其所有之車牌號碼六Ｗ─二四五五號自用
    小客車，前往臺南縣仁德鄉○○村○○路○段五一八號「合成商號」雜貨店，持
    其中偽造之一千元紙鈔一張，向該雜貨店之負責人戊○○購買七星牌香菸一包、
    舒跑一瓶、打火機一個，當場為戊○○發現該一千元紙鈔係偽造，始未得逞，甲
    ○○見事機敗露，乃取回該張偽造一千元紙鈔，並即駕駛該自用小客車離去，經
    戊○○記下車號報警，經警於同日晚間八時十分許，在臺南縣仁德鄉中洲村依仁
    派出所前查獲甲○○，並在上開自用小客車上扣得偽造之一千元紙幣十二張（編
    號ＧＮ八三二二八八ＶＦ肆張、ＧＮ八三二二八二ＶＦ伍張、ＧＮ八三二二八三
    ＶＦ參張）及五百元紙幣十七張（編號ＡＫ二六八二六五ＺＥ陸張、ＡＫ二六八
    二六六ＺＥ陸張、ＡＫ二六八二六七ＺＥ伍張）。嗣警方又於九十二年七月十四
    日二十時許，在甲○○位於台南市○○○街二０二巷三弄三十號二樓之二住處查
    獲偽造一千元紙鈔一張（編號ＧＲ三二０四四一ＹＨ壹張）。連同九十二年三月
    八日所扣得之偽鈔，警方共計扣得偽造一千元紙鈔十三張及五百元紙鈔十七張。
二、案經臺南縣警察局歸仁分局、臺南縣警察局善化分局分別報告台灣台南地方法院
    檢察署檢察官偵查起訴及移送併辦。
    理  由
一、右揭事實，業據被告甲○○於本院審理時坦承不諱，核與證人戊○○於警詢及本
    院審理中證述之情節相符，並有面額一千元之偽造紙鈔十三張（編號ＧＮ八三二
    二八八ＶＦ四張、ＧＮ八三二二八二ＶＦ五張、ＧＮ八三二二八三ＶＦ三張、Ｇ
    Ｒ三二０四四一ＹＨ一張）及五百元偽造紙鈔十七張（編號ＡＫ二六八二六五Ｚ
    Ｅ六張、ＡＫ二六八二六六ＺＥ六張、ＡＫ二六八二六七ＺＥ五張）扣案可資佐
    證；又前開紙幣經送鑑定結果，均屬偽造，有中央銀行發行局九十二年三月十四
    日台央發字第０九二００一三七一八號函及中央印製廠九十二年八月四日中印發
    字第０九二０００三五八０號函各一紙附卷可憑，被告自白核與事實相符，自堪
    採信，被告行使偽造紙幣之犯行，事證明確，足以認定。
二、按現行通用之一千元及五百元紙鈔，係經中央銀行發行之「紙幣」，被告明知真
    實姓名、年藉不詳，綽號「七哥」之成年男子所有之面額一千元及五百元均為偽
    造之通用紙幣，竟仍然以一比四及一比三之比例，持真鈔向「七哥」購入面額一
    千元共十三張及五百共十七張偽鈔收集，復持以行使消費，欲以找零錢之方式換
    取真鈔，核被告甲○○所為，係犯刑法第一百九十六條第三項、第一項之行使偽
    造通用紙幣未遂罪。被告意圖供行使之用而收集偽造紙幣之低度行為，為行使之
    高度行為所吸收，不另論罪；其以偽造之通用紙鈔冒充真鈔而蒙混行使，欲詐取
    被害人之財物，則其行使偽造通用紙鈔之行為，當然包含詐欺之成分，應為行使
    偽造通用紙鈔行為所吸收，亦不另論詐欺取財罪。被告持面額新台幣一千元之偽
    鈔在「合成商號」雜貨店消費，為負責人戊○○發覺而未能得逞，為未遂之行為
    ，依刑法第二十六條前段規定減輕其刑。爰審酌被告因一時貪念而罹犯本罪，收
    集之偽鈔數量非多，僅行使一張偽造一千元紙鈔即被識破，尚無所得，犯罪情節
    輕微，惟行使偽造一千元通用紙幣，危害紙幣流通之正確性及擾亂金融秩序，然
    被告於本院審理中坦承犯行並供出綽號「七哥」者之真實姓名，可供檢警續行調
    查，雖尚未據此查獲製造及販賣偽鈔者，亦顯見被告確有悔意，犯後態度良好等
    一切情狀，量處如主文所示之刑，以示懲儆。扣案之偽造一千元紙幣十三張（編
    號ＧＮ八三二二八八ＶＦ四張、ＧＮ八三二二八二ＶＦ五張、ＧＮ八三二二八三
    ＶＦ三張、ＧＲ三二０四四一ＹＨ一張）及五佰元紙鈔十七張（編號ＡＫ二六八
    二六五ＺＥ六張、ＡＫ二六八二六六ＺＥ六張、ＡＫ二六八二六七ＺＥ五張），
    應依刑法第二百條之規定宣告沒收。至於被告供稱販賣偽鈔給伊之「七哥」，真
    實姓名為「丙○○」一節，應由檢察官依法偵查，併予敘明。
據上論斷，依刑事訴訟法第二百九十九條第一項前段，刑法第一百九十六條第一項、
第三項、第二十六條前段、第二百條，罰金罰鍰提高標準條例第一條前段，判決如主
文。
本案經檢察官丁○○到庭執行職務。
中    華    民    國      九十三      年        四      月      十四    日
                                臺灣臺南地方法院刑事第六庭
                                    審判長法  官  黃光進
                                          法  官  張瑛宗
                                          法  官  黃翰義
右正本證明與原本無異。
如不服本判決，應於判決送達後十日內向本院提出上訴狀( 應附繕本 )。
                                          書記官  何小玉
中    華    民    國      九十三      年        四      月      十四    日
附錄論罪科刑法條
刑法第一百九十六條
行使偽造、變造之通用貨幣、紙幣、銀行券，或意圖供行使之用而收集或交付於人者
，處三年以上十年以下有期徒刑，得併科五千元以下罰金。
收受後方知為偽造、變造之通用貨幣、紙幣、銀行券而仍行使，或意圖供行使之用而
交付於人者，處五百元以下罰金。
第一項之未遂犯罰之。
